臺灣板橋地方法院交通事件裁定　　　　　94年度交聲字第31號
原處分機關　交通部公路總局臺北區監理所板橋監理站
異　議　人
即受處分人　甲○○
上列異議人因違反道路交通管理處罰條例案件，對於交通部公路
總局臺北區監理所板橋監理站93年12月14日以板監違字第裁41-A
M0000000號違反道路交通管理事件裁決書所為之處分，聲明異議
，本院裁定如下：
    主  文
異議駁回。
    理  由
一、異議意旨略以：異議人認為原舉發機關臺北市政府警察局中
    山分局民國93年11月30日北市警中分交字第09366105500 號
    書函內容顯示該執勤警員有明顯疏失與不公，異議人無法認
    同該分局所給予之回覆，又本案執勤警員所開立之舉發通知
    單，自行更改舉發的時間、日期及違規法條，顯示該名警員
    對於所舉發之違規事實本身就有質疑且亦有疏失，另外採證
    照片上，無法看出該舉發地點有設置禁止停車標誌、標線或
    禁止臨時停車的告示牌，該名警員舉發本件違規事件之法源
    依據為何？異議人希望能透過這次申訴能提醒我們的人民保
    母，在行使公權力時，能秉持公正、客觀、正確的態度來處
    理案件，而不是使人民對行使國家公權力的警員有所質疑，
    爰依法聲明異議云云。
二、按「人行道」係指為專供行人通行之騎樓、走廊，及劃設供
    人行走之地面道路，與人行天橋及人行地下道；而橋樑、隧
    道、圓環、障礙物對面、鐵路平交道、「人行道」、行人穿
    越道、快車道等處，不得臨時停車，道路交通管理處罰條例
    第3 條第3 款及道路交通安全規則第111 條第1 項第1 款分
    別有明文規定。又汽車駕駛人在禁止臨時停車處所停車者，
    處新臺幣六百元以上一千二百元以下罰鍰，道路交通管理處
    罰條例第56條第1 項第1 款亦有明文規定。
三、經查：本件異議人即受處分人甲○○，於93年10月20日晚上
    11時08分許，將其所有之車牌號碼AYP-096 號重型機車，停
    放於臺北市○○○路○段美術公園旁之人行道上，因在禁止
    臨時停車之處所停車，經臺北市政府警察局交通警察大隊警
    員蔡坤祐依據乙○○所攝之採證照片逕行舉發，嗣異議人於
    93年11月16日提出申訴，經原舉發機關於93年11月30日以北
    市警中分交字第09366105500 號函知異議人「本案經查該車
    輛駕駛人於舉發時、地，違反該處所設置之『騎樓、人行道
    禁止停車』標誌停放車輛，其違規事實明確，故本案執勤員
    警依法予以製單逕行舉發並無違誤之處」，嗣原處分機關於
    93年12月14日以板監違字第裁41-AM0000000號違反道路交通
    管理事件裁決書，依道路交通管理處罰條例第56條第1 項第
    1 款之規定，裁處異議人即受處分人罰鍰新臺幣六百元，異
    議人收受該裁決書後，於同年12月30日提出聲明異議等情，
    有上開裁決書、掛號郵件收件回執、申訴書、臺北市政府警
    察局93年11月2 日北市警交大字第AM0000000 號舉發違反道
    路交通管理事件通知單（以下簡稱舉發通知單）、採證照片
    一幀及原舉發機關上開書函影本等件在卷可稽，且異議人對
    於上開機車於上述時、地停車之事實並不爭執。雖異議人謂
    為警舉發之違規地點並無設置任何禁止停車之標誌、標線或
    告示牌，警員舉發本件違規無法律依據云云，然依卷附之採
    證照片觀之，異議人之上開車輛停放位置顯然是在人行道上
    ，該處地面並未劃設有機車停車格，依一般生活經驗觀察，
    顯見該處所僅供行人行走之用而不得作為停車之處所。又本
    院就本件違規地點是否有設置禁止停車標誌乙節，向原舉發
    機關臺北市政府警察局中山分局函詢結果，臺北市○○○路
    ○段美術公園旁之人行道上確實設置有「禁止停車標誌」、
    「騎樓、人行道禁止停車」之標誌供駕駛人遵循辨識，有原
    舉發機關94年2 月15日北市警中分交字第09430550400 號函
    檢送本件違規地點現場暨交通標誌設置照片八幀在卷可憑。
    按人行道指為專供行人通行之騎樓、走廊，及劃設供行人行
    走之地面道路，與人行天橋及人行地下道，道路交通管理處
    罰條例第3 條第3 款定有明文，而依卷附採證照片觀之，異
    議人停放車輛之地點，顯係供行人通行之用，屬人行道，已
    如上述，且該處並設有禁止於人行道停車之標誌，揆諸上開
    道路交通管理處罰條例及道路交通安全規則規定，當然禁止
    臨時停車及停車，是異議人確有上揭在禁止臨時停車處所人
    行道停車之違規行為，殆無疑問。至於異議人辯稱本件舉發
    警員自行更改舉發通知單上日期及違規法條乙節，但查，據
    本件拍攝採證照片之警員乙○○到庭證稱：當時有填寫一張
    預告單，告知違規人有違規逕行舉發，這張預告單會夾在機
    車上，告知車主，我知道我那天日期有填錯，正確日期為93
    年10月20日，預告單上寫第56條第1 項第9 款是最簡便告訴
    違規人停車位置、時間、方式不依規定等語（見本院94年5
    月6 日訊問筆錄），徵諸異議人亦承稱其機車停放時間是在
    93年10月20日，則卷附之該預告單上固將違規時間誤載為「
    93年10月23日」，違規條文記載為「第56條第1 項第9款 」
    （按為：停車時間、位置、方式、車種不依規定），但本件
    異議人確於93年10月20日晚上11時08分許，有在禁止臨時停
    車處所人行道停車之違規行為，有如前述，臺北市政府警察
    局93年11月2 日北市警交大字第AM0000000 號舉發通知單上
    之記載乃正確無誤，足使異議人明白受逕行舉發之時間、地
    點及法條依據，異議人執前詞置辨，猶無礙本院對其上開違
    規事實之認定，更不因此得免除其應負之行政處罰責任。綜
    上所述，異議人上揭所辯應不足採，其在禁止臨時停車處所
    人行道停車之違規事實，洵堪認定，是原處分機關據以援引
    上開規定，裁處異議人即受處分人罰鍰新臺幣六百元，於法
    並無違誤，本件異議為無理由，應予駁回。
據上論斷，應依道路交通管理處罰條例第87條第2 項，道路交通
案件處理辦法第19條，裁定如主文。
中　　華　　民　　國　　94　　年　　5 　　月　　31　　日
                    交通法庭  法  官  戴嘉清
以上正本證明與原本無異
如不服本裁定應於送達後5 日內向本院提出抗告狀
中　　華　　民　　國　　94　　年　　5 　　月　　31　　日
                              書記官  許千士
